臺灣桃園地方法院刑事裁定　　　　　　 110年度聲字第3245號
聲　請　人　臺灣桃園地方檢察署檢察官
受　刑　人　任新樺




上列聲請人因受刑人數罪併罰有二裁判以上，聲請定其應執行之
刑（110 年度執聲字第2147號），本院裁定如下：
    主  文
任新樺因犯如附表所示各罪，所處如附表所示之刑，應執行有期
徒刑貳年。
    理  由
一、聲請意旨係以：受刑人任新樺因違反毒品危害防制條例案件
    ，先後經判決確定如附表，經受刑人請求，應依刑法第53條
    、第51條第5 款及第50條第2 項之規定定其應執行之刑，爰
    依刑事訴訟法第477 條第1 項之規定聲請裁定定應執行之刑
    等語。
二、按刑法第53條應依刑法第51條第5 款之規定，定其應執行之
    刑者，由該案犯罪事實最後判決之法院之檢察官，聲請該法
    院裁定之，刑事訴訟法第477 條第1 項定有明文。次按裁判
    確定前犯數罪者，併合處罰之。但有下列情形之一者，不在
    此限：一、得易科罰金之罪與不得易科罰金之罪。前項但書
    情形，受刑人請求檢察官聲請定應執行刑者，依第51條規定
    定之；數罪併罰，有二裁判以上者，依第51條之規定，定其
    應執行之刑；數罪併罰，分別宣告其罪之刑，依下列各款定
    其應執行者：五、宣告多數有期徒刑者，於各刑中之最長期
    以上，各刑合併之刑期以下，定其刑期。但不得逾30年，刑
    法第50條第1 項但書第1 款、第2 項、第53條、第51條第5
    款分別定有明文。復按數罪併罰中之一罪，依刑法規定得易
    科罰金，若因與不得易科之他罪併合處罰結果而不得易科罰
    金時，原可易科部分所處之刑，自亦無庸為易科折算標準之
    記載。又二裁判以上數罪，縱其中一部分已執行完畢，如該
    數罪尚未全部執行完畢，因與所謂數罪併罰之各罪中有受赦
    免或因刑法不處罰其行為而免其刑之執行，致僅餘一罪之情
    形有別，自仍應依刑法第53條之規定，定其應執行之刑。至
    已執行部分，自不能重複執行，應由檢察官於指揮執行時扣
    除之，然此與定應執行刑之裁定無涉。
三、經查，本院為受刑人任新樺所犯如附表所示各罪犯罪事實最
    後判決之法院，而受刑人分別於如附表所示之犯罪時間，因
    犯如附表所示之罪，先後經如附表所示之法院判處如附表所
    示之刑確定在案，茲因如附表編號1 所示之判決確定日期為
    民國108 年7 月29日，而受刑人所犯如附表編號2 至3 所示
    之罪則確係於此之前所犯，其中受刑人所犯如附表編號1 、
    3 所示之罪屬得易科罰金之罪，如附表編號2 所示之罪屬不
    得易科罰金之罪，而上開3 罪經受刑人請求聲請人向本院聲
    請定應執行刑，此有各該刑事判決書、臺灣高等法院被告前
    案紀錄表及臺灣桃園地方檢察署依102 年1 月23日修正之刑
    法第50條調查受刑人是否聲請定應執行刑調查表等在卷可稽
    ，經核與上開數罪併罰之要件相符，自應合併定其應執行之
    刑，是本院認聲請人之聲請，確屬正當，應予准許。又定應
    執行刑，固攸關國家刑罰權之行使，於受刑人之權益亦有重
    大影響，本應予受刑人必要之程序保障，然賦予刑事被告或
    受刑人程序保障之方式，本有事前與事後之各式程序保障制
    度可供擇採，允宜視案件類型、考量國家司法資源之有限性
    而綜衡整體司法及具體個案之訴訟經濟考量下，分別賦予不
    同程度及方式之事前或事後程序保障，此觀刑事訴訟法就刑
    事被告之審判程序設有簡式審判程序、簡易判決處刑程序，
    就受刑人之刑罰執行程序則設有聲明異議之救濟制度甚明。
    定應執行刑案件，既係在受刑人所犯各罪業經法院分別經刑
    事訴訟程序進行審理、判決予以論罪科刑確定後所為者，則
    受刑人前於所犯各罪之審判與相應之上訴程序中就各罪之科
    刑範圍業經賦予言詞辯論及上訴等充分之程序保障機會（經
    逕以簡易判決處刑者雖可能未受有事前陳述意見、言詞辯論
    之程序保障，然亦得提起上訴而受有事後救濟之程序保障）
    ，足認受刑人已受有在所犯各罪所行刑事訴訟程序之事前程
    序保障機會，加以本件受刑人如對本院定應執行刑之裁定不
    服，得抗告、再抗告，亦賦予受刑人事後救濟及程序保障之
    機會，參以本件定應執行刑案件屬刑法第50條第2 項所定情
    形者，其定應執行程序之開啟端視受刑人是否請求聲請人向
    本院聲請定應執行刑，則受刑人在審酌所犯如附表編號1 、
    3 所示之罪屬得易科罰金之罪，如附表編號2 所示之罪屬不
    得易科罰金之罪後，仍請求聲請人向本院聲請定應執行刑，
    當係充分審酌所犯各罪是否定應執行刑之優劣、利害後所為
    ，本件受刑人既已受有事前及事後充分之程序保障，衡諸本
    件受刑人所犯各罪定應執行刑之範圍尚受刑法第51條第5 款
    規定之限制，所定應執行刑之高低度有限，足認已無再予受
    刑人以言詞、書面或其他適當方式陳述意見而另行賦予事前
    程序保障之必要，爰審酌受刑人所犯各罪屬相類之犯罪類型
    ，其責任非難重複之程度較高而裁定受刑人應執行之刑如主
    文所示。另受刑人所犯如附表編號1 、3 所示之罪，雖原得
    易科罰金，但因與其他不得易科罰金之罪併合處罰之結果，
    揆諸前揭說明，本院於定應執行刑時，自無再諭知易科罰金
    折算標準之必要，附此敘明。至於如附表編號1 所示之罪刑
    業已執行完畢，惟揆諸前揭說明，此僅應由檢察官於指揮執
    行時扣除之，與定應執行刑之裁定無涉，併此敘明。
四、依刑事訴訟法第477 條第1 項，刑法第50條第2 項、第53條
    、第51條第5 款，裁定如主文。
中    華    民    國   110    年    10    月    12    日
                  刑事第三庭  法  官  陳柏嘉
以上正本證明與原本無異。
如不服本裁定，應於裁定送達後5 日內向本院提出抗告狀。
                              書記官  鍾宜君
中    華    民    國   110    年    10    月    12    日
　
附表：
┌────────┬──────────┬──────────┬──────────┐
│ 編          號 │         1          │         2          │         3          │
├────────┼──────────┼──────────┼──────────┤
│ 罪          名 │施用第二級毒品罪    │販賣第二級毒品罪    │施用第二級毒品罪    │
├────────┼──────────┼──────────┼──────────┤
│                │有期徒刑2 月，如易科│有期徒刑1 月10月。  │有期徒刑2 月，如易科│
│ 宣    告    刑 │罰金，以新臺幣1,000 │                    │罰金，以新臺幣1,000 │
│                │元折算1 日。        │                    │元折算1 日。        │
├────────┼──────────┼──────────┼──────────┤
│                │                    │                    │108 年3 月14日晚間7 │
│                │                    │                    │時20分為警採尿前回溯│
│ 犯  罪  時  間 │106年6月28日        │106年4月23日        │120 小時內某時（聲請│
│                │                    │                    │書誤載為108 年3月14 │
│                │                    │                    │日，應予更正）      │
├────────┼──────────┼──────────┼──────────┤
│ 偵查(自訴)機關 │臺灣花蓮地方檢察署10│臺灣花蓮地方檢察署10│臺灣桃園地方檢察署10│
│ 年  度  案  號 │8 年度毒偵緝字第35號│8 年度偵緝字第79號  │9 年度毒偵字第156 號│
├───┬────┼──────────┼──────────┼──────────┤
│      │法    院│臺灣花蓮地方法院    │臺灣花蓮地方法院    │臺灣桃園地方法院    │
│最  後├────┼──────────┼──────────┼──────────┤
│      │案    號│108年度花簡字第142號│108年度訴字第165號  │109年度壢簡字第608號│
│事實審├────┼──────────┼──────────┼──────────┤
│      │判決日期│108年4月29日        │108年10月1日        │109年5月9日         │
├───┼────┼──────────┼──────────┼──────────┤
│      │        │                    │臺灣高等法院花蓮分院│                    │
│      │法    院│臺灣花蓮地方法院    │（聲請書誤載為臺灣花│臺灣桃園地方法院    │
│確  定│        │                    │蓮地方法院應予更正）│                    │
│      ├────┼──────────┼──────────┼──────────┤
│      │案    號│108年度花簡字第142號│109年度上訴字第37號 │109年度壢簡字第608號│
│判  決├────┼──────────┼──────────┼──────────┤
│      │判    決│108年7月29日        │109年5月21日        │109年8月22日        │
│      │確定日期│                    │                    │                    │
├───┴────┼──────────┼──────────┼──────────┤
│備            註│已入監執行完畢。    │                    │                    │
└────────┴──────────┴──────────┴──────────┘